# 售后租回融资租赁手续费处理

提问人：苹果宝贝 007 时间：2017-09-10 21:55:13
请教陈版：
目前遇到一项目，公司于 2015 年 5 月 13 日与招银金融租赁有限公司及仲信国际租赁有限公司签订《融资租赁合同》，约定以公司的一批设备作为标的，采取售后回租的方式进行融资，用于补充流动资金和优化负债结构（也可用于组建XX在建工程需求用款）；融入资金净额 2 亿元，期限 5 年，按 5 年期中国人民银行贷款基准利率下浮10%计付利息，采取按季等额后付的方式分期偿还本息，售后租回的方式取得借款，按借款进行账务核算。租赁开始日公司支付手续费 1300 余万元，请问 1300 万融资手续费是逐年摊销还是费用化？ 另外，合同约定 融资用途：用于补充流动资金和优化负债结构（也可用于组建XX在建工程需求用款），公司在招商银行开立账户接收融资款，融资利息可否资本化？

回答人：chenyiwei
1 、请参考《瑞华研究 2010 ～ 2016 汇编》之“问题4-2-9（售后回租构成融资租赁的情况下，卖方兼承租人支付的手续费的会计处理）”。应作为对长期应付款的利息调整因素（未确认融资费用），在租赁期内按实际利率法摊销，作为各期利息支出的调整因素。
2 、因为售后回租构成融资租赁实质是以资产为抵押借入抵押借款，因此其利息能否资本化也取决于《企业会计准则第 17 号——借款费用》的规定，区分该融资款是否指定用途，分别按照专门借款或者一般借款处理。

提问人：苹果宝贝 007 时间：2017-09-14 21:06:01
陈老师，目前会计师采用的做法是支付的手续费确认为长期待摊费用按照贷款期限 5 年进行摊销，利率按照合同约定的基准利率下调10%确定财务费用，是否正确？

回答人：chenyiwei
不恰当，手续费也应作为“未确认融资费用”的组成部分，报表列报时冲抵长期应付款，而不是单列为一项资产。

提问人：苹果宝贝 007 时间：2017-09-17 17:26:32
再继续追问一个问题：售后租回业务中，固定资产是否需要变更权属？是否一定需要变更权属为出租人？

回答人：chenyiwei
应需要。否则“售”在法律上就不成立。

提问人：苹果宝贝 007 时间：2017-09-23 17:57:37
我这个公司出售并没有变更所有权。。而且金额较大， 2 亿元的船只、、。。。。

回答人：chenyiwei
不影响对经济实质的判断，但法律形式不完整，对债权人的利益可能会有损害。